最高法院刑事判決                              八十六年度台上字第一八八七號
    上  訴  人  甲○○
    選任辯護人  宋紹曾律師
    上  訴  人  乙○○
右上訴人等因過失致人於死等罪案件，不服台灣高等法院中華民國八十五年十二月二
十四日第二審判決（八十五年度交上訴字第二一八號，起訴案號：台灣台北地方法院
檢察署八十四年度偵字第二四五六六號），提起上訴，本院判決如左：
    主  文
上訴駁回。
    理  由
按刑事訴訟法第三百七十七條規定，上訴於第三審法院，非以判決違背法令為理由，
不得為之。是提起第三審上訴，應以原判決違背法令為理由，係屬法定要件。如果上
訴理由狀並未依據卷內訴訟資料，具體指摘原判決不適用何種法則或如何適用不當，
或所指摘原判決違法情事，顯與法律規定得為第三審上訴理由之違法情形，不相適合
時，均應認其上訴為違背法律上之程式，予以駁回。本件原判決綜合調查證據之結果
，認上訴人甲○○、乙○○分別犯有刑法第二百七十六條第二項業務過失致人於死之
事實，已詳其所憑之證據及認定之理由。按事實之認定及證據之取捨，乃事實審法
院之職權，苟無違反經驗法則及論理法則，自難指為違法。原判決認定甲○○、乙○
○就本件車禍之發生致被害人宋家豪死亡，均有過失，已詳述其所憑，核與證據法則
尚無違背。並就其二人所辯無過失，認係卸責之詞，亦已依據卷內證據資料詳予指駁
。甲○○、乙○○上訴意旨，仍執其等在原審之辯詞，指摘原判決違背法令，係就原
判決已詳為論斷與說明之事項，單純為事實上之爭執，均非適法之第三審上訴理由。
乙○○另指其於原審聲請調查之證據，原審未予調查，但其究聲請調查何項證據，原
審未調查者又係何項證據，均未據具體表明，泛詞爭執，難謂適法。又甲○○於警訊
時即供明肇事當時之行車時速為四十五公里（見偵查卷第七頁反面），其上訴主張時
速為三十五公里，自非有據。又被害人騎乘機車因闖紅燈致肇禍端，就本件車禍之發
生固應負重大過失責任，惟乙○○、甲○○均與有過失，自不影響其成罪，尤無緊急
避難阻責任之適用。而原判決係認定甲○○駕駛計程車與被害人所騎機車因闖紅燈
而碰撞，肇事後其未即豎立警告標誌，先到路旁打電話報警，於肇事約三分鐘後，乙
○○酒後駕駛拖吊車，疏於注意車前狀況，亦撞及倒地之被害人，被害人因兩次碰撞
，導致顱內出血送醫不治死亡等情，因甲○○、乙○○及被害人之過失行為均為本件
車禍肇事之共同原因，原判決認定甲○○亦有過失，且與被害人死亡間，顯有相當因
果關係，洵無違誤。原判決既已明各項證據取捨之心證理由，所為論斷復無違證據
法則。上訴意旨，徒憑己意，對於原審職權之適法行使，任意指摘，而置原判決之明
白論斷於不顧，顯與法定上訴第三審之形式要件不符，其上訴違背法律上之程式，均
應予駁回。本件既為程序判決，甲○○上訴請求宣告緩刑，無從審酌。
據上論結，應依刑事訴訟法第三百九十五條前段，判決如主文。
中      華      民      國    八十六    年      三      月     二十八   日
                              最高法院刑事第二庭
                                  審判長法官  施  文  仁
                                        法官  陳  炳  煌
                                        法官  張  淳  淙
                                        法官  洪  文  章
                                        法官  林  錦  芳
      右正本證明與原本無異
                                              書  記  官
中      華      民      國    八十六    年      四      月      三      日
